【裁判字號】    98,台上,5903
【裁判日期】    981014
【裁判案由】    偽造文書等罪
【裁判全文】
最高法院刑事判決            九十八年度台上字第五九０三號
上  訴  人  甲○○
上列上訴人因偽造文書等罪案件，不服台灣高等法院中華民國九
十八年八月六日第二審判決（九十八年度上訴字第二四九四號，
起訴案號：台灣台北地方法院檢察署九十八年度偵緝字第七０號
），提起上訴，本院判決如下：
    主  文
上訴駁回。
    理  由
一、關於原判決附表編號二、三所示行使偽造私文書罪部分：
按刑事訴訟法第三百七十七條規定：上訴於第三審法院，非以判
決違背法令為理由，不得為之；是提起第三審上訴，應以原判決
違背法令為理由，係屬法定要件。如果上訴理由書狀並未依據卷
內訴訟資料具體指摘原判決不適用何種法則或如何適用不當，或
所指摘原判決違法情事，顯與法律規定得為第三審上訴理由之違
法情形不相適合時，均應認其上訴為違背法律上之程式，予以駁
回。原判決綜合全案卷證資料，本於事實審法院之推理作用，認
定上訴人甲○○有其事實欄關於原判決附表編號二、三所示之犯
行，因而撤銷第一審關於此二部分之科刑判決，改判論上訴人如
該附表編號二、三所示之罪，其累犯、主刑及從刑均如該附表編
號二、三所示，同時與後述三罪定應執行之刑有期徒刑壹年肆月
，及為相關從刑之宣告。已詳敘所憑證據及認定之心證理由。又
應於審判期日調查之證據，係指該證據倘予採納或經調查所能證
明者，得以推翻原審判決所確認之事實，而得據以為不同之認定
而言。如非事理所必然，或係無從調查之證據方法，或僅係枝節
性問題，或所證明之事項已臻明瞭，當事人聲請調查之證據，僅
在延滯訴訟，甚或就同一證據再度聲請調查，即欠缺其調查之必
要性，縱未調查，或未於理由特加說明，均與所謂違背法令之情
形不相適合。原判決依憑上訴人於偵查、第一審民國九十八年四
月二十七日準備程序及審判程序中之自白、告訴人洪秀英於偵查
中之指訴、台灣大哥大股份有限公司（下稱台灣大哥大）九十八
年二月十九日法大字第098019303 號函及附件：0000000000號用
戶洪秀英基本資料查詢及行動通信網路業務申請書影本，暨遠傳
電信股份有限公司（下稱遠傳電信）九十八年二月二十七日遠傳
（企營）字第09810205517 號函及附件：0000000000號用戶洪秀
英基本資料查詢及行動電話／第三代行動電話服務申請書影本等
證據，認定上訴人於九十七年五月五日，未經洪秀英同意，竊取
洪秀英國民身分證後，同日另行起意，至冠裕通訊百貨行，冒用
洪秀英名義，在台灣大哥大行動通信網路業務申請書之申請者簽
章欄上，由不知情之某通訊行員代為偽造「洪秀英」署押二枚，
持向台灣大哥大申辦行動電話0000000000門號行使，足以生損害
於洪秀英及台灣大哥大；又於九十七年五月十二日在冠裕通訊百
貨行，以原留存之洪秀英身分證影本資料，冒用洪秀英名義，由
不知情之銷售人員陳鳳嬌在行動電話／第三代行動電話服務申請
書之申請者簽名欄上，代為偽造「洪秀英」署押二枚，持向遠傳
電信申辦行動電話0000000000門號行使，足以生損害於洪秀英及
遠傳電信等情，認事證已臻明確，別無調查之必要。對於上訴人
否認此二部分犯罪之辯解，如何不可採，亦在理由內予以指駁，
俱有卷存證據資料可資覆按。所為論斷，核與證據法則無違，亦
無調查未盡之違法。上訴意旨徒憑己意，或就原判決已說明之事
項，或就原審判斷證據證明力之合法職權行使，漫指其違法，猶
為事實上之爭執，難謂係適法上訴第三審之理由，此二部分之上
訴違背法律上之程式，均應予駁回。
二、關於原判決附表編號五所示行使偽造私文書部分：
按第三審上訴書狀，應敘述上訴之理由，其未敘述者，得於提起
上訴後十日內補提理由書於原審法院，已逾上述期間，而於第三
審法院未判決前仍未提出上訴理由書狀者，第三審法院應以判決
駁回之，刑事訴訟法第三百八十二條第一項、第三百九十五條後
段規定甚明。上訴人不服原判決附表五所示行使偽造私文書部分
之判決，於九十八年八月二十一日提起上訴。惟其上訴書狀並未
敘述此部分之上訴理由，迄今逾期已久，於本院未判決前仍未提
出，依上開規定，其此部分之上訴自非合法，應予駁回。
三、關於原判決附表編號一、四所示竊盜部分：
按刑事訴訟法第三百七十六條所列各罪之案件，經第二審判決者
，不得上訴於第三審法院，刑事訴訟法第三百七十六條定有明文
。原判決附表編號一、四上訴人被訴竊盜部分，原判決係依刑法
第三百二十條第一項普通竊盜論罪科刑，該罪名核屬刑事訴訟法
第三百七十六條第二款之案件。既經第二審判決，自不得上訴於
第三審法院，上訴人就此二部分併予提起上訴，顯為法所不許，
其此二部分之上訴亦應併予駁回。
據上論結，應依刑事訴訟法第三百九十五條，判決如主文。
中    華    民    國  九十八  年    十    月   十四   日
                      最高法院刑事第八庭
                          審判長法官  洪  文  章
                                法官  王  居  財
                                法官  郭  毓  洲
                                法官  邱  同  印
                                法官  林  瑞  斌
      本件正本證明與原本無異
                                      書  記  官
中    華    民    國  九十八  年    十    月   十九   日
                                                Ａ


司法院資訊處製作；財團法人民間司法改革基金會備份。
